臺灣桃園地方法院刑事判決　　　　　　　　　　　　　　九十年度訴字第九一三號
　　公　訴　人　臺灣桃園地方法院檢察署檢察官
　　被　　　告　甲○○
　　指定辯護人　本院公設辯護人丙○○
右列被告等因偽造有價證券等案件，經檢察官提起公訴（九十年度偵緝字第三七三號
、第三七七號），本院判決如左：
        主  文
甲○○意圖供行使之用，而偽造有價證券，處有期徒刑參年貳月。偽造之支票號碼0
000000號支票壹紙沒收。
        事  實
一、甲○○明知林金萬（由本院另案審理中）於民國八十九年五月六或七日，在桃園
    縣內壢文化路所交付已蓋上發票人為不詳公司、負責人印章各乙枚，付款人為新
    竹區中小企業銀行，支票號碼0000000號，帳號五九七─四號之空白支票
    一紙，係來路不明之贓物（該張空白支票係發票人丁○○所有，於八十九年二月
    一日，在桃園縣平鎮市○○街二三八巷三七弄一衖四號一樓前為其職員乙○○不
    慎遺失），竟予以收受，並意圖供行使之用，於八十九年五月九日，在桃園縣中
    壢市○○路五八巷一三號其租屋處，於該支票上填具票面金額新台幣（下同）二
    萬元及發票日為八十九年五月十日等應記載事項後，旋即在上址交付予不知情之
    郭阿姍以清償二萬二千元之借款，嗣郭阿姍再委託其女郭麗玉將上揭支票提示，
    因該支票經掛失止付，為警循線查獲上情。
二、案經桃園縣警察局桃園分局報請臺灣桃園地方法院檢察署檢察官偵查起訴。
        理  由
一、訊據被告甲○○固坦承自林金萬處收受上開支票，並填寫票面金額二萬元及發票
    日為八十九年五月十日等支票上之應記載事項等事實，惟矢口否認有收受贓物及
    偽造有價證券之犯行，辯稱：因綽號「阿財」之林金萬欠伊錢，所以才交付支票
    給伊，伊因未曾使用過支票，所以並不知該支票係贓物云云。惟查，（一）上開
    支票係被害人丁○○所有，於八十九年二月一日，在桃園縣中壢市○○街二三八
    巷三七弄一衖四號一樓前遺失等情，業據證人乙○○於偵查中證述屬實，係屬贓
    物無疑。（二）又前開支票係被告於八十九年五月九日，在其位於桃園縣中壢市
    ○○路五八巷一三號租屋處，交付予不知情之郭阿姍以清償二萬二千元之借款，
    郭阿姍再委託其女郭麗玉提示等情，業據證人郭麗玉於警訊中證述屬實，復有票
    據掛失止付通知書、遺失票據申報書、支票影本等件附卷可稽。（三）被告供承
    收受支票時僅知道對方綽號叫「阿財」，不知其姓名、年籍，係事後才知道綽號
    「阿財」者之真實姓名叫林金萬，而林金萬所交付之上開支票，票面金額及發票
    日等支票上之應記載事項均空白等語；而從前開系爭支票影本上之發票人欄可知
    ，發票人之公司、負責人印章均模糊不清，衡情，一般人對該支票之來源均足生
    合理之懷疑，且被告於本院審理中供稱林金萬欠伊五千元，交給伊支票一張，叫
    伊金額隨便寫等語，填寫票額二萬元之支票以折抵五千元之借款，亦不符常理，
    實難謂其不知該支票係贓物，故被告前開所辯要屬事後卸責之詞，不足採信。本
    件事證明確，被告犯行堪予認定，應予依法論科。
二、核被告甲○○明知前開支票係來路不明之贓物，而仍予以收受，係犯刑法第三百
    四十九條第一項之收受贓物罪；又其意圖供行使之用，未經本人之授權而於僅有
    發票人蓋章之空白支票上，填寫金額、發票日，完成發票行為，偽造有價證券，
    係犯同法第二百零一條第一項偽造有價證券罪。又行使偽造有價證券，為偽造有
    價證券之高度行為所吸收，不另論罪。按行使偽造有價證券之行為，該行為本即
    含有詐欺之性質，除以偽造之有價證券供作擔保或作為新債清償而借款，則其借
    款之行為，為行使有價證券以外之另一行為，其間有方法結果關係，應論以詐欺
    罪之牽連犯外，不再另論刑法第三百三十九條之詐欺罪，附此敘明。又被告所犯
    上開二罪間有方法結果之牽連關係，應從一重之偽造有價證券罪論處。爰審酌被
    告之品行、智識程度、偽造有價證券之金額、張數、其行為破壞金融秩序及犯罪
    後之態度等一切情狀，量處如主文所示之刑，以資儆懲。
三、支票號碼0000000號支票乙紙，其上票面金額與發票日期均係被告所偽造
    ，業據被告供承在卷，應依刑法第二百零五條之規定，併宣告沒收之。
據上論斷，應依刑事訴訟法第二百九十九條第一項前段、刑法第二百零一條第一項、
第三百四十九條第一項、第五十五條、第二百零五條，罰金罰鍰提高標準條例第一條
前段，判決如主文。
本案經檢察官許曉薇到庭執行職務。
中      華      民      國    九十一    年      七      月     十五     日
                               臺灣桃園地方法院刑事第二庭
                                     法  官  曾 正 耀
右正本證明與原本無異。
如不服本判決，應於判決送達後十日內向本院提出上訴狀( 應附繕本 )，上訴於
臺灣高等法院。
                                     書記官  文 巧 雲
中        華        民        國   九十一   年    七    月     十五     日
附論罪科刑依據之法條：
刑法第二百零一條
意圖供行使之用，而偽造、變造公債票，公司股票或其他有價證券者，處三年以上十
年以下有期徒刑，得併三千元以下罰金。
行使偽造、變造之公債票、公司股票或其他有價證券或意圖供行使之用收集或交付於
人者，處一年以上七年以下有期徒刑，得併科三千元以下罰金。
刑法第三百四十九條
收受贓物者，處三年以下有期徒刑、拘役或五百元以下罰金。
搬運、寄藏、故買贓物或為牙保者，處五年以下有期徒刑、拘役或科或併科一千元以
下罰金。
因贓物變得之財物，以贓物論。
